# 有关非同一控制下营业外收入确认的问题

提问人：xuzhenm 时间：2017-03-06 14:47:03
请教陈版及各位大神： 在非同一控制下，长期股权投资的账面价值低于所享有被投资企业净资产公允价值的份额，需要在合并层面上确认营业外收入；我现在的疑问是这个营业外收入是怎么确认出来的？ 是通过抵消分录抵消出来？借：实收资本借：资本公积 借：盈余公积、未分配利润（以上四个报表项目都是按照被投资
单位公允价值填列） 贷:长期股权投资 贷：少数股东权益
贷：营业务收入
还是这个营业外收入直接做的调整分录？借：长期股权投资（长投账面价与被投资单位公允价份额的差额）
贷：营业外收入

回答人：chenyiwei
该笔营业外收入在个别报表层面不体现，只体现在合并报表中。但具体如何体现出来，就看各人习惯了。过程可能多样，保证最终合并结果无误即可。

提问人：xuzhenm 时间：2017-03-06 20:00:26
那陈版，我直接做一笔调整分录借长投贷营业外收入，然后按正常的思维去做抵消，可以吗

回答人：chenyiwei
可以，但仅限于在合并报表层面。